---
layout: post
title: "Problema 1 - Checkpoint 4"
published: true
tags: [htmlwidgets, r]
output: html_document
---

```{r setup, include=FALSE}
library(tidyverse)
knitr::opts_chunk$set(echo = TRUE)
```

```{r  echo=FALSE, message=FALSE}
#carregando os dados
dados <- read_csv("series_from_imdb.csv")
```


##As primeiras temporadas no geral possuem mais avaliações que as demais, quanto?
```{r echo=FALSE, message=FALSE}
series <- dados %>% filter(series_name == "Dexter" |
                             series_name == "Friends" |
                             series_name  == "How I Met Your Mother" |
                             series_name == "The Simpsons")
```

Se observamos a quantidade de votos de cada epsodio da primeira temporada e as seguintes tempordas dessas quatro séries, separadamente temos...
```{r echo=TRUE, message=FALSE }

sp <- ggplot( series, aes(x = (season == 1) , y = UserVotes)) +
  geom_jitter(shape=1 )
  
sp + facet_grid(series_name ~ (season == 1), scales="free")
```


Por esse gráfico abaixo conseguimos perceber  que para a maioria das séries a quantidade de avaliações para cada série se mantém sem muita variação, porém podemos ver que há exceções como nesse caso o Sériado The Simpsons, que visivelmente tem uma variação de avaliações considerável nas temporadas seguintes a primeira.
```{r echo=TRUE, message=FALSE }

sp <- ggplot( series, aes(x = (season == 1) , y = UserVotes)) +
  geom_boxplot(outlier.colour = NA)
  
sp + facet_grid(series_name ~ (season == 1), scales="free")
```

Já por esse grafico podemos perceber mais claramente que a media da quantidade de avaliações para a primeira temporada é geralmente superior às temporadas seguintes, também conseguimos observar que alguns epsodios de temporadas seguintes à primeira possuem algumas vezes mais avaliações que a maioria, ou todos, da primeira temporada.
```{r echo=TRUE, message=FALSE }

sp <- ggplot( series, aes(x = (season == 1) , y = UserVotes)) +
  geom_point() +
  stat_summary( aes(y = UserVotes, group = 1), fun.y = median, colour = "red", geom = "point", group = 1, size = 2)

sp + facet_grid(series_name ~ (season == 1), scales="free")
```



## Existe relação entre o tamanho do nome da série e sua avaliação geral?

Observando do tamanho dos nomes das Séries encontramos essa distribuição:

```{r echo=TRUE, message=FALSE }
series <- dados 

sp <- ggplot( series, aes(x = reorder( series_name,- (nchar(series_name) ) )  ) ) +
  geom_point(aes( y = (nchar(series_name) ) ) ) + 
  theme(axis.text.x = element_text(angle = 90, hjust = 1) )

sp

```


Agora se observarmos a avaliação geral das séries veremos:
```{r echo=TRUE, message=FALSE }
series <- dados 

sp <- ggplot( series, aes(x = reorder( series_name, -UserRating )  ) ) +
  stat_summary( aes(y = UserRating, group = 1), fun.y = median, colour = "red", geom = "point", group = 1) + 
  theme(axis.text.x = element_text(angle = 90, hjust = 1) )

sp

```


Agora observando os dois dados juntos ordenado pela quantidade de caractere nos leva a acreditar que
existe alguma relação

```{r echo=TRUE, message=FALSE }
series <- dados 

sp <- ggplot( series, aes( reorder( x = series_name, -( nchar(series_name) ) )  )) +
  geom_point(aes(y = (nchar(series_name)))) + 
  stat_summary( aes(y = UserRating, group = 1), fun.y = median, colour = "red", geom = "point", group = 1) + 
  theme(axis.text.x = element_text(angle = 90, hjust = 1) )

sp

```

Mas se observarmos ordenados pela media das avaliações da série veremos que claramente não existe uma relação entre esses dois atributos.
```{r echo=TRUE, message=FALSE }
series <- dados 

sp <- ggplot( series, aes( reorder( x = series_name, -( UserRating ) )  )) +
  geom_point(aes(y = (nchar(series_name)))) + 
  stat_summary( aes(y = UserRating, group = 1), fun.y = median, colour = "red", geom = "point", group = 1) + 
  theme(axis.text.x = element_text(angle = 90, hjust = 1) )

sp

```





